臺灣板橋地方法院刑事判決　　　　　　　 94年度訴字第722號
公　訴　人　臺灣板橋地方法院檢察署檢察官
被　　　告　乙○○
　　　　　　　　　　（
上列被告因違反毒品危害防制條例案件，經檢察官提起公訴（94
年度偵字第2437號、94年度核退毒偵字第388 號、94年度核退毒
偵字第540 號）及移送併辦（臺灣桃園地方法院檢察署94年度毒
偵字第3449號），本院判決如下：
    主  文
乙○○轉讓第二級毒品，累犯，處有期徒刑拾月；又連續施用第
一級毒品，累犯，處有期徒刑拾月，如附表一編號一、附表二編
號一、附表三編號一所示之第一級毒品海洛因暨附表二編號四所
示之第一級毒品海洛因殘渣（量微無法秤重）均沒收銷燬之，如
附表一編號七、八、十、附表二編號三、六、七、附表三編號三
至六所示之物暨包裝上開附表一編號一、附表二編號一、附表三
編號一所示之海洛因外包裝袋參拾個及附表二編號四所示之海洛
因殘渣袋壹只，均沒收；又連續施用第二級毒品，累犯，處有期
徒刑捌月，如附表一編號二、附表二編號二暨附表三編號二所示
之第二級毒品甲基安非他命沒收銷燬之，如附表一編號三、四、
八、十、附表二編號三、五至八、附表三編號三至六所示之物暨
包裝上開附表一編號二、附表二編號二、附表三編號二之甲基安
非他命外包裝袋肆拾個，均沒收。應執行有期徒刑貳年貳月，如
附表一編號一、二、附表二編號一、二、附表三編號一、二暨附
表二編號四所示之第一級毒品海洛因殘渣（量微無法秤重）均沒
收銷燬之，如附表一編號三、四、七、八、十、附表二編號三、
五至八、附表三編號三至六所示之物、包裝上開附表一編號一、
二、附表二編號一、二、附表三編號一、二所示之海洛因、甲基
安非他命外包裝袋柒拾只暨附表二編號四所示之海洛因殘渣袋壹
只，均沒收。
　  事  實
一、乙○○前因竊盜案件，經臺灣嘉義地方法院以八十五年度易
    字第一四七二號判決判處有期徒刑六月確定，復因違反麻醉
    藥品管制條例案件，經同院以八十五年度易字第一六一五號
    判決判處有期徒刑五月確定，另因違反懲治盜匪條例案件，
    經同院以八十五年度訴字第八五一號判決判處有期徒刑七年
    確定，以上所處有期徒刑六月及五月，經同院以八十六年度
    聲字第一０二號裁定定執行刑為有期徒刑十月，於民國八十
    五年十一月一日入監執行，於八十六年七月十六日執行完畢
    ，接續執行前開違反懲治盜匪條例案件之有期徒刑七年，甫
    於八十九年九月十一日縮短刑期假釋出監，並於九十三年三
    月十六日假釋期滿，未經撤銷，視為有期徒刑已執行完畢（
    於本案構成累犯）。乙○○復因施用毒品案件，經臺灣新竹
    地方法院於九十三年五月二十一日以九十三年度毒聲字第一
    五七號裁定送臺灣新竹看守所附設勒戒處所觀察、勒戒後，
    認無繼續施用毒品之傾向，由臺灣新竹地方法院檢察署檢察
    官於九十三年七月五日以九十三年度毒偵字第五五六號為不
    起訴處分確定；又因施用第二級毒品安非他命案件，經本院
    於九十三年十二月二十九日以九十三年度簡字第五三四九號
    判決判處有期徒刑五月，於九十五年一月十一日縮短刑期執
    行完畢。詎乙○○猶不知悔改，明知安非他命為毒品危害防
    制條例第二條第二項第二款列管之第二級毒品，不得擅自轉
    讓，竟基於轉讓第二級毒品安非他命之犯意，於九十四年一
    月至二十月某日晚間十時許，在臺北縣三重市○○○街八十
    九號之「湯城汽車旅館」內，無償轉讓第二級毒品安非他命
    予甲○○乙次（甲○○所涉施用毒品部分另由臺灣板橋地方
    法院檢察署檢察官偵辦），嗣於九十四年一月二十三日二時
    三十分許，在臺北縣三重市○○路○段六三五號前為警查獲
    。
二、乙○○另基於施用第一級毒品海洛因、第二級毒品甲基安非
    他命（起訴書誤載為安非他命，應予更正，以下同）之概括
    犯意，自前案判決（九十三年度簡字第五三四九號）最初送
    達之九十四年一月七日後之某日起至同年五月二十五日七時
    四十八分為警採尿往前回溯二十六小時內之某日時止及九十
    四年一月七日後之某日起至同年五月二十五日七時四十八分
    為警採尿往前回溯九十六小時內之某日時止，在前開「湯城
    汽車旅館」及臺北縣蘆洲市友人之住處等地，連續以將第一
    級毒品海洛因摻入香菸內，以吸食香菸之方式，施用第一級
    毒品海洛因數次，及以將第二級毒品甲基安非他命放入玻璃
    球內，燃燒玻璃球，吸食其生成煙霧之方式，施用第二級毒
    品甲基安非他命數次，嗣分別為警於九十四年一月十四日十
    二時許，在臺北縣三重市○○路○段六三五之一號九樓九０
    一室，經警持搜索票在上址查獲，並扣得如附表一所示之物
    ；於九十四年一月二十三日二時三十許，於臺北縣三重市○
    ○路○段六三五號前，因形跡可疑，經警上前盤查，並經乙
    ○○同意搜索，扣得如附表二所示之物；於九十四年五月二
    十五日四時許，於國道二號高速公路東向十八公里處因其所
    乘坐由江銀梅所駕駛之車牌號碼一六六五－DZ自用小客車超
    速為警查獲，於稽核身分時知悉江銀梅為通緝犯，嗣經乙○
    ○、江銀梅之同意搜索，於上開自用小客車中查獲如附表三
    所示之物。
三、案經臺北市政府警察局、臺北縣政府警察局蘆洲分局報告臺
    灣板橋地方法院檢察署檢察官偵查起訴暨內政部警政署國道
    公路警察局第六警察隊報告臺灣桃園地方法院檢察署呈請臺
    灣高等法院檢察署檢察長核轉臺灣板橋地方法院檢察署檢察
    官移送併案審理。
    理  由
壹、程序部分：
一、按被告以外之人於審判外之言詞或書面陳述，除法律有規定
    者外，不得作為證據；另按被告以外之人於偵查中向檢察官
    所為之陳述，除顯有不可信之情況者外，得為證據；又按被
    告以外之人於審判外之陳述，雖不符刑事訴訟法第一百五十
    九條之一至第一百五十九條之四之規定，而經當事人於審判
    程序同意作為證據，法院審酌該言詞陳述或書面陳述作成時
    之情況，認為適當者，亦得為證據；當事人、代理人或辯護
    人於法院調查證據時，知有刑事訴訟法第一百五十九條第一
    項不得為證據之情形，而未於言詞辯論終結前聲明異議者，
    視為有前項之同意，刑事訴訟法第一百五十九條第一項、第
    一百五十九條之一第二項及第一百五十九條之五亦有明文。
    查本件證人甲○○偵查中經檢察官告知具結之義務及偽證之
    處罰後具結而陳述其親身經歷之事實，核無違法取證之情事
    ，且被告乙○○亦未聲明證人甲○○於偵查中之證述有何顯
    不可信之情形，自得為證據。又證人甲○○於警詢時之陳述
    ，雖係被告以外之人於審判外之陳述，依刑事訴訟法第一百
    五十九條第一項規定，本屬於傳聞證據，惟被告乙○○迄於
    言詞辯論終結前未就此部分之證據能力聲明異議，復經本院
    審酌其陳述作成時之情況，核無違法取證及證明力明顯過低
    之瑕疵，認以之作為證據為適當，故依前開規定，自有證據
    能力，合先敘明。
貳、實體部分：
一、犯罪事實欄一有關被告乙○○轉讓第二級毒品安非他命犯行
    部分：
    訊據被告乙○○矢口否認有何轉讓第二級毒品安非他命予甲
    ○○之犯行，辯稱：伊從未免費提供安非他命予甲○○云云
    。惟查：被告乙○○轉讓第二級毒品安非他命乙次予甲○○
    之事實，業據證人甲○○於警詢及檢察官偵訊時到庭具結證
    稱明確（詳九十四年度偵字第二四三七號卷第二十六頁、第
    六十頁），核與被告於警詢、偵訊、聲請羈押訊問及本院準
    備程序時所述情節相符（詳九十四年度偵字第二四三七號卷
    第十二頁、第九十六頁、本院九十四年度聲羈字第五十五頁
    、本院卷〈一〉第十七頁）。被告於本院行準備程序時雖辯
    稱：伊與甲○○之前為男女朋友，後來因毒品原因分手了，
    伊怎可能會拿毒品予甲○○施用，作警詢筆錄時，甲○○問
    伊可否說安非他命是伊交給她的，伊回答會不會有關係，但
    甲○○說不會，所以，伊才在警詢中坦承提供安非他命予甲
    ○○，事實上，伊從未拿過安非他命予甲○○等語（詳本院
    卷〈二〉第三十九頁），然被告於檢察官偵查中自承：是甲
    ○○來找伊時，看到伊在施用時，甲○○說她也要用，伊就
    提供給甲○○施用，地點在湯臣汽車旅館等語（詳九十四年
    度偵字第二四三七號卷第六十頁），另被告於本院聲請羈押
    訊問時亦自承：「（問：是否有提供毒品給其他人施用？）
    甲○○來找我的時候，我本來就有在施用毒品，他們也要施
    用的話，我就會分他們一點安非他命，沒有海洛因」等語（
    詳本院九十四年度聲羈字第五十五號卷第四頁），復於本案
    移審訊問時，經法官詢問被告就證人甲○○於偵查中所述有
    何意見時，被告竟陳稱：「沒有意見」等語（詳本院卷宗〈
    一〉之訊問筆錄），堪認被告確有轉讓第二級毒品安非他命
    予甲○○之事實，應無疑義。況且被告於本院審理時亦自承
    ：對於證人甲○○於警詢、偵訊所言沒有意見，甲○○確實
    有使用伊之毒品，但是，是因為伊將毒品及吸食器放在汽車
    旅館，她要用就自行取用，她要用的時候，伊沒有反對的意
    思等語（詳本院卷〈二〉九十五年二月十四日審判筆錄），
    是以，被告明知證人甲○○拿取其所有之第二級毒品安非他
    命使用，卻未為任何反對之表示，反而任由證人甲○○取用
    ，堪認證人甲○○拿取被告所有之第二級毒品安非他命使用
    時，被告已有轉讓該等毒品予證人甲○○施用之意甚明，故
    被告上開所辯：伊從未拿過安非他命給甲○○等語，顯係卸
    責之詞，委無足採。至被告於警、偵訊中雖未明確陳稱轉讓
    第二級毒品安非他命予證人甲○○之次數，然證人甲○○於
    檢察官偵訊時證稱：被告只有免費提供一次安非他命予伊使
    用等語（詳九十四年度偵字第二四三七號卷第六十頁），從
    而，本案以證人甲○○所述為最有利於被告之認定。是本件
    被告轉讓第二級毒品安非他命乙次予證人甲○○之犯罪事實
    ，事證已臻明確，被告此部分犯行洵堪認定，應依法論科。
二、犯罪事實欄二有關被告施用第一級毒品海洛因及第二級毒品
    甲基安非他命犯行部分：
（一）施用第一級毒品海洛因部分：
    上開犯罪事實，業據被告乙○○於偵查中及本院調查、審理
    時坦承不諱（詳九十四年度毒偵字第四六四號卷第五十二頁
    、本院卷〈二〉第四十頁、第七十五頁），而除被告自白外
    ，被告經警採集尿液送請台灣檢驗科技股份有限公司及臺灣
    尖端先進生技醫藥股份有限公司以酵素免疫分析法初步檢驗
    、氣相層析質譜儀分析法確認結果，均呈鴉片類陽性反應，
    有臺灣檢驗科技股份有限公司九十四年二月十六日及臺灣尖
    端先進生技醫藥股份有限公司九十四年六月一日、同年一月
    二十一日出具之濫用藥物尿液檢驗報告（詳台灣板橋地方法
    院檢察署九十四年度偵字第二四三七號卷第八十九頁、九十
    四年度核退毒偵字第三八八號卷第三頁及臺灣桃園地方法院
    九十四年度毒偵字第三四四九號卷第四十一頁）三份在卷可
    按，並有如附表一編號一、附表二編號一、附表三編號一所
    示之第一級毒品海洛因、附表一編號七、八、十、附表二編
    號三、四、六、七暨附表三編號三至六所示之物在卷可稽。
    且警方於附表一、附表二、附表三之時、地，扣得如附表一
    編號一、附表二編號一、附表三編號一之白粉，經分別送請
    法務部調查局鑑定結果，均含第一級毒品海洛因成分，驗餘
    淨重分別為二六‧七九公克、二八‧三九公克、十‧二一公
    克，有臺北市政府警察局刑事警察大隊查獲涉嫌毒品危害防
    制條例案件毒品初步鑑驗報告書（詳九十四年度毒偵字第四
    六四號卷第二十四至第二十六頁）、臺北縣政府警察局蘆洲
    分局查獲涉嫌毒品危害防制條例案件毒品初步鑑驗報告書（
    詳九十四年度偵字第二四三七號卷第四十八頁）、法務部調
    查局九十四年四月二十二日調科壹字號第00000000
    0號鑑定通知書（詳本院卷〈一〉第三十二頁）、九十四年
    三月十七日調科壹字號第000000000號鑑定通知書
    （詳九十四年度偵字第二四三七號卷第九十三頁）、九十四
    年七月十五日調科壹字號第000000000號鑑定通知
    書（詳本院卷〈二〉第十八頁）各一份附卷可參。是被告上
    開出於任意性之自白核與事實相符，堪予採信。是本件事證
    明確，被告施用第一級毒品海洛因犯行洵堪認定，應依法論
    科。
（二）施用第二級毒品甲基安非他命部分：
  １上開犯罪事實，業據被告於本院調查、審理時坦承不諱（詳
    本院卷第二宗第四十頁、第七十五頁），而除被告自白外，
    ，被告經警採集尿液送請台灣檢驗科技股份有限公司及臺灣
    尖端先進生技醫藥股份有限公司以酵素免疫分析法初步檢驗
    、氣相層析質譜儀分析法確認結果，均呈甲基安非他命陽性
    反應，有臺灣檢驗科技股份有限公司九十四年二月十六日及
    臺灣尖端先進生技醫藥股份有限公司九十四年六月一日、同
    年一月二十一日出具之濫用藥物尿液檢驗報告（詳台灣板橋
    地方法院檢察署九十四年度偵字第二四三七號卷第八十九頁
    、九十四年度核退毒偵字第三八八號卷第三頁及臺灣桃園地
    方法院九十四年度毒偵字第三四四九號卷第四十一頁）三份
    在卷可按，並有如附表一編號二、附表二編號二、附表三編
    號二所示之第二級毒品甲基安非他命、附表一編號三、四、
    八、十、附表二編號三、五至八、附表三編號三至六所示之
    物扣案可稽。且扣案如附表一編號二、附表二編號二、附表
    三編號二所示之白色結晶經送請內政部警政署刑事警察局、
    憲兵司令部刑事鑑識中心鑑驗結果，均含第二級毒品甲基安
    非他命成分，毛重為一四五‧０四公克、一四九‧八五公克
    ，及淨重０‧八二０六公克，有臺北市政府警察局刑事警察
    大隊查獲涉嫌毒品危害防制條例案件毒品初步鑑驗報告書（
    詳九十四年度毒偵字第四六四號卷第二十四至第二十六頁）
    、臺北縣政府警察局盧洲分局查獲涉嫌毒品危害防制條例案
    件、毒品初步鑑驗報告書（詳九十四年度偵字第二四三七號
    卷第四十八頁）、內政部警政署刑事警察局九十四年三月二
    十四日刑鑑字第０九四００四０二七五號、同年三月三十一
    日刑鑑字第０九四００四二四五九號鑑定書及憲兵司令部刑
    事鑑識中心九十四年十一月十四日鑑驗通知書各一份附卷可
    按。是被告上開出於任意性之自白核與事實相符，堪予採信
    。
  ２另人體施用甲基安非他命後，其主要代謝物中，未改變型態
    之甲基安非他命占施用劑量達百分之四十三，安非他命則約
    為百分之五；人體若係施用安非他命後，主要代謝物中則有
    未改變型態之安非他命，但無甲基安非他命，此經法務部調
    查局以九十三年五月四日調科壹字第○九三六二四一三九八
    ○號函釋明在案。足見人體若施用安非他命，其尿液代謝物
    不可能出現甲基安非他命，惟人體若施用甲基安非他命，其
    尿液代謝物除主要有甲基安非他命外，亦可能有少量之安非
    他命。是本件被告之尿液均呈現甲基安非他命之陽性反應，
    依上開函示，被告自不可能係施用安非他命，而應係施用甲
    基安非他命。公訴意旨認被告係施用安非他命，容有誤解。
    是本件被告施用第二級毒品甲基安非他命之犯行，事證明確
    ，應予依法論科。
三、核被告乙○○所為，係違反毒品危害防制條例第八條第二項
    之轉讓第二級毒品罪，其持有第二級毒品安非他命之低度行
    為，應為轉讓之高度行為所吸收，不另論罪。另查海洛因、
    甲基安非他命係毒品危害防制條例第二條第二項第一款、第
    二款所明定之第一級、第二級毒品，不得持有及施用。被告
    乙○○因施用毒品案件，經臺灣新竹地方法院於九十三年五
    月二十一日以九十三年度毒聲字第一五七號裁定送臺灣新竹
    看守所附設勒戒處所觀察、勒戒後，認無繼續施用毒品之傾
    向，由臺灣新竹地方法院檢察署檢察官於九十三年七月五日
    以九十三年度毒偵字第五五六號為不起訴處分確定等情，有
    臺灣高等法院被告前案紀錄表一份附卷可案，故而被告於觀
    察勒戒釋放後五年內再度施用第一級、第二級毒品之行為，
    依毒品危害防制條例第二十三條第二項規定，係犯同條例第
    十條第一項之施用第一級毒品罪及同條第二項之施用第二級
    毒品罪。又被告施用第一級毒品海洛因、第二級毒品甲基安
    非他命前、後，持有第一級毒品海洛因、第二級毒品甲基安
    非他命之低度行為，均應為其施用之高度行為所吸收，皆不
    另論罪。又被告先後多次施用第一級毒品海洛因及第二級毒
    品甲基安非他命之犯行，均時間緊接，犯意概括，且所犯構
    成要件復相同，應分別依刑法第五十六條連續犯之規定，論
    以一罪，並均加重其刑。又被告所犯轉讓第二級毒品罪、施
    用第一級毒品罪、施用第二級毒品罪，犯意各別，犯罪構成
    要件事實互異，應分論併罰。又查被告有如事實欄所述之犯
    罪、科刑及執行紀錄，有前開臺灣高等法院被告前案紀錄表
    一份在卷可稽，其受有期徒刑執行完畢，五年以內再犯
    本件有期徒刑以上之罪，為累犯，應依刑法第四十七條規定
    ，加重其刑，並依法遞加重之。爰審酌被告轉讓毒品有害國
    民健康，影響社會善良風俗及前因施用毒品案件，經執行觀
    察、勒戒完畢釋放後，受有不起訴處分之寬典，仍另行起意
    ，施用海洛因及甲基安非他命之犯罪動機、目的、手段，施
    用期間、查獲毒品數量甚多，顯見毒癮嚴重，犯罪情節非輕
    ，惟施用毒品以戕害己身健康為主，對社會所生危害非重，
    及被告犯罪後否認轉讓第二級毒品之犯行，就施用第一級及
    第二級毒品犯行均坦承犯行之犯後態度等一切情狀，分別量
    處如主文所示之刑並定其應執行刑，以資懲戒。
四、至扣案如附表一編號一、附表二編號一、附表三編號一所示
    之第一級毒品海洛因共計三十包，扣案如附表一編號二、附
    表二編號二、附表三編號二所示之第二級毒品甲基安非他命
    共計四十包暨附表二編號四之殘渣袋內之第一級毒品海洛因
    殘渣（量微無法秤重），均屬為警當場查獲之違禁物，依法
    不得持有，不問屬於犯人與否，均應依毒品危害防制條例第
    十八條第一項前段之規定沒收銷燬之。又扣案如附表一編號
    三、四、七、八、十、附表二編號三、五至八、附表三編號
    三至六等物，均屬被告所有，且係供被告施用第一級毒品、
    第二級毒品所用之物等情，業據被告供明在卷（詳本院卷〈
    二〉九十五年二月十四日審判筆錄），另如附表一編號一、
    二、附表二編號一、二、附表三編號一、二之包裝海洛因、
    甲基安非他命之外包裝袋計七十只及附表二編號四之第一級
    毒品海洛因之殘渣袋一只，均係用於包裹毒品，防其裸露、
    潮濕，便於攜帶施用，係被告預備供施用毒品所用之物及施
    用毒品所用之物，且均為被告所有，業據其於本院審理時供
    陳在卷，爰均依刑法第三十八條第一項第二款之規定併予宣
    告沒收。另扣案如附表一編號五、六、九、十一、十三所示
    之物，雖係被告所有，惟其供稱並非供施用毒品所用之物，
    且無積極證據足證係供被告為本件施用毒品犯行所用之物，
    無從併為沒收之宣告。又扣案如附表一編號十二所示之帳冊
    一本，被告供稱非其所有，亦非供施用毒品所用之物，爰不
    予宣告沒收。至警方於九十四年一月二十三日二時三十許，
    於「湯城汽車旅館」內所扣得之白色粉末一包，及於九十四
    年五月二十五日四時許所扣得之白色粉末二包，經鑑驗結果
    均無毒品成分，爰不予宣告沒收，均附此敘明。
據上論斷，應依刑事訴訟法第二百九十九條第一項前段，毒品危
害防制條例第八條第二項、第十條第一項、第二項、第十八條第
一項前段，刑法第十一條前段、第五十六、第四十七條、第五十
一條第五款、第三十八條第一項第二款，判決如主文。
本案經檢察官涂永欽到庭執行職務。
中　　華　　民　　國　  94　　年　 2  　月　  27  　日
                  刑事第十八庭  審判長法　官  李幼妃
                                      法  官  張紹省
                                      法  官  鄭燕璘
上列正本證明與原本無異。
如不服本判決應於送達後十日內向本院提出上訴狀（應附繕本）
，上訴於臺灣高等法院。
                                      書記官  陳秀慧
中　　華　　民　　國　　95　　年　　3 　　月　　3 　　日
附錄本案論罪科刑法條全文：
毒品危害防制條例第八條第二項：
轉讓第二級毒品者，處六月以上五年以下有期徒刑，得併科新臺
幣七十萬元以下罰金。
毒品危害防制條例第十條：
施用第一級毒品者，處六月以上五年以下有期徒刑。
施用第二級毒品者，處三年以下有期徒刑。
┌────────────────────────────┐
│附表一：於九十四年一月十四日十二時許，在臺北縣三重市○○○
○路五段六三五之一號九樓「九０一室」內，為警查獲之物品如下│
│：（本案起訴案號：臺灣板橋地方法院檢察署九十四年度核退毒│
│偵字第三八八號）                                        │
├──┬────┬─────┬──────────────┤
│編號│名    稱│數量或重量│        備            註    │
├──┼────┼─────┼──────────────┤
│ 一 │第一級毒│拾伍包（驗│屬當場查獲之毒品，應依毒品危│
│    │品海洛因│餘淨重共計│害防制條例第十八條第一項前段│
│    │        │貳陸點柒玖│之規定沒收銷燬。            │
│    │        │公克）    │                            │
├──┼────┼─────┼──────────────┤
│ 二 │第二級毒│貳拾參包（│屬當場查獲之毒品，應依毒品危│
│    │品甲基安│毛重共計壹│害防制條例第十八條第一項前段│
│    │非他命  │肆伍點零肆│之規定沒收銷燬。            │
│    │        │公克）    │                            │
├──┼────┼─────┼──────────────┤
│ 三 │安非他命│壹組      │被告所有，供施用第二級毒品安│
│    │吸食器  │          │非他命所用之物，應依刑法第三│
│    │        │          │十八條第一項第二款之規定沒收│
│    │        │          │。                          │
├──┼────┼─────┼──────────────┤
│ 四 │玻璃球  │柒個      │同上                        │
├──┼────┼─────┼──────────────┤
│ 五 │注射針筒│壹支      │被告所有，非供其施用第一級毒│
│    │        │          │品海洛因所用之物，無從宣告沒│
│    │        │          │收。                        │
├──┼────┼─────┼──────────────┤
│ 六 │研磨器  │壹組      │被告所有，非供其施用毒品所用│
│    │        │          │之物，無從宣告沒收。        │
├──┼────┼─────┼──────────────┤
│ 七 │電動攪拌│壹台      │被告所有，供其施用第一級毒品│
│    │器      │          │海洛因所用之物，應依刑法第三│
│    │        │          │十八條第一項第二款之規定沒收│
│    │        │          │。                          │
├──┼────┼─────┼──────────────┤
│ 八 │電子磅秤│壹台      │被告所有，供其秤毒品重量，施│
│    │        │          │用毒品所用之物，應依刑法第三│
│    │        │          │十八條第一項第二款之規定沒收│
│    │        │          │。                          │
├──┼────┼─────┼──────────────┤
│ 九 │分裝夾鍊│壹批      │被告所有，非供其施用毒品所用│
│    │袋      │          │之物，無從宣告沒收。        │
├──┼────┼─────┼──────────────┤
│ 十 │分裝鏟子│肆支      │被告所有，供其施用毒品所用之│
│    │        │          │物，應依刑法第三十八條第一項│
│    │        │          │第二款之規定沒收。          │
├──┼────┼─────┼──────────────┤
│十一│注射用橡│壹條      │被告所有，非供其施用毒品所用│
│    │皮管    │          │之物，無從宣告沒收。        │
├──┼────┼─────┼──────────────┤
│十二│帳冊    │壹本      │非被告所有，亦非供其施用毒品│
│    │        │          │所用之物，無從宣告沒收。    │
├──┼────┼─────┼──────────────┤
│十三│分裝袋  │壹包      │被告所有，非供其施用毒品所用│
│    │        │          │之物，無從宣告沒收。        │
└──┴────┴─────┴──────────────┘
┌────────────────────────────┐
│附表二：於九十四年一月二十三日二時三十分許，在臺北縣三重│
│市○○路○段六三五號前，為警查獲之物品如下：（本案起訴案│
│號：臺灣板橋地方法院檢察署九十四年度核退毒偵字第五四０號│
│、九十四年度偵字第二四三七號）                          │
├──┬────┬─────┬──────────────┤
│編號│名    稱│數量或重量│        備           註     │
├──┼────┼─────┼──────────────┤
│ 一 │第一級毒│拾壹包（驗│屬當場查獲之毒品，應依毒品危│
│    │品海洛因│餘淨重共計│害防制條例第十八條第一項前段│
│    │        │貳捌點參玖│之規定沒收銷燬。            │
│    │        │公克；另一│                            │
│    │        │包經鑑驗結│                            │
│    │        │果，無毒品│                            │
│    │        │成分）    │                            │
├──┼────┼─────┼──────────────┤
│ 二 │第二級毒│拾伍包（毛│ 屬當場查獲之毒品，應依毒品 │
│    │品甲基安│重共計壹肆│ 危害防制條例第十八條第一項 │
│    │非他命  │玖點捌伍公│ 前段之規定沒收銷燬。       │
│    │        │克）      │                            │
├──┼────┼─────┼──────────────┤
│ 三 │分裝袋  │壹佰參拾柒│被告所有，供其盛裝毒品所用之│
│    │        │個        │物，應依刑法第三十八條第一項│
│    │        │          │第二款之規定沒收。          │
├──┼────┼─────┼──────────────┤
│ 四 │第一級毒│貳個      │殘渣袋內的第一級毒品海洛因（│
│    │品海洛因│          │微量無法秤重），屬毒品危害防│
│    │殘渣袋  │          │制條例第二條第二項第一款之第│
│    │        │          │一級毒品，應依同法第十八條第│
│    │        │          │一項前段之規定沒收銷燬；殘渣│
│    │        │          │袋係被告所有，用於包裹海洛因│
│    │        │          │，防止其裸露、潮濕，便於攜帶│
│    │        │          │施用，並非不可分離，供其施用│
│    │        │          │第一級毒品所用之物，應依刑法│
│    │        │          │第三十八條第一項第二款之規定│
│    │        │          │沒收。                      │
├──┼────┼─────┼──────────────┤
│ 五 │玻璃球  │伍個      │被告所有，供其施用第二級毒品│
│    │        │          │甲基安非他命所用之物，應依刑│
│    │        │          │法第三十八條第一項第二款之規│
│    │        │          │定沒收。                    │
├──┼────┼─────┼──────────────┤
│ 六 │分裝吸管│壹支      │被告所有，供其施用毒品所用之│
│    │        │          │物，應依刑法第三十八條第一項│
│    │        │          │第二款之規定沒收。          │
├──┼────┼─────┼──────────────┤
│ 七 │電子磅秤│壹台      │被告所有，供其秤毒品重量，施│
│    │        │          │用毒品所用之物，應依刑法第三│
│    │        │          │十八條第一項第二款之規定沒收│
│    │        │          │。                          │
├──┼────┼─────┼──────────────┤
│ 八 │安非他命│壹組（起訴│被告所有，供施用第二級毒品甲│
│    │吸食器  │書漏未記載│基安非他命所用之物，應依刑法│
│    │        │）        │第三十八條第一項第二款之規定│
│    │        │          │沒收。                      │
└──┴────┴─────┴──────────────┘
┌────────────────────────────┐
│附表三：於九十四年五月二十五日四時二十八許，在國道二號公│
│路東向十八公里處，為警查獲之物品如下：（併案審理案號：臺│
│灣桃園地方法院檢察署九十四年度毒偵字第三四四九號、九十四│
│年度核退字第一二六三號）                                │
├──┬────┬─────┬──────────────┤
│編號│名    稱│數量或重量│        備           註     │
├──┼────┼─────┼──────────────┤
│ 一 │第一級毒│肆包（驗餘│屬當場查獲之毒品，應依毒品危│
│    │品海洛因│淨重共計拾│害防制條例第十八條第一項前段│
│    │        │點貳壹公克│之規定沒收銷燬。            │
│    │        │；另二包經│                            │
│    │        │鑑驗結果，│                            │
│    │        │無毒品成分│                            │
│    │        │）        │                            │
├──┼────┼─────┼──────────────┤
│ 二 │第二級毒│貳包（驗餘│屬當場查獲之毒品，應依毒品危│
│    │品甲基安│淨重共計零│害防制條例第十八條第一項前段│
│    │非他命  │點捌貳零陸│之規定沒收銷燬。            │
│    │        │公克）    │                            │
│    │        │          │                            │
├──┼────┼─────┼──────────────┤
│ 三 │塑膠吸管│肆支      │被告所有，供其施用毒品所用之│
│    │        │          │物，應依刑法第三十八條第一項│
│    │        │          │第二款之規定沒收。          │
├──┼────┼─────┼──────────────┤
│ 四 │夾鍊袋  │壹包      │同上                        │
├──┼────┼─────┼──────────────┤
│ 五 │電子磅秤│壹台      │同上                        │
├──┼────┼─────┼──────────────┤
│ 六 │塑膠套  │貳個      │同上                        │
└──┴────┴─────┴──────────────┘
